【裁判字號】    96,訴,95
【裁判日期】    970212
【裁判案由】    返還借款等
【裁判全文】
臺灣臺南地方法院民事判決                96年度訴字第95號
原      告  甲○○
被      告  乙○○
            丙○○
兼右一人
訴訟代理人  丁○○
被      告  昱同商行有限公司
法定代理人  丁○○
被      告  毅馥企業有限公司
法定代理人  乙○○
上列當事人間請求返還借款等事件，經本院於民國96年9月17日
言詞辯論終結，判決如下：
    主  文
被告昱同商行有限公司與被告乙○○應連帶給付原告新台幣參拾
萬元，及其中被告昱同商行有限公司自民國九十六年七月十日起
至清償日止，其中被告乙○○自民國九十六年八月六日起，均至
清償日止，按年息百分之五計算之利息。
被告丁○○與被告乙○○應連帶給付原告新台幣參拾萬元，及其
中被告丁○○自民國九十六年七月十日起至清償日止，其中被告
乙○○自民國九十六年八月六日起，均至清償日止，按年息百分
之五計算之利息。
被告丁○○應給付原告新台幣壹佰參拾萬元，及自民國九十六年
七月十日起，至清償日止，按年息百分之五計算之利息。
被告乙○○應給付原告新台幣壹拾捌萬元，及自民國九十六年八
月六日起，均至清償日止，按年息百分之五計算之利息。
被告毅馥企業有限公司與被告乙○○應各給付原告新台幣壹佰貳
拾伍萬元，及自民國九十六年八月六日起，均至清償日止，按年
息百分之五計算之利息。其中一被告為給付時，於其給付範圍內
他被告免給付之義務。
被告昱同商行有限公司與被告乙○○應各給付原告新台幣貳拾伍
萬元，及其中昱同商行有限公司自民國九十六年七月十日起，其
中被告乙○○自民國九十六年八月六日起，均至清償日止，按年
息百分之五計算之利息。其中一被告為給付時，於其給付範圍內
他被告免給付之義務。
原告其餘之訴駁回。
訴訟費用新台幣伍萬零參佰壹拾貳元，由兩造依如附表四所示分
擔。
本判決第一、二、四、五、六項對於被告乙○○之請求部分，於
原告以新台幣柒拾陸萬元為被告乙○○供擔保後，得假執行。
本判決第一項對於被告昱同商行有限公司部分、第二項對於被告
丁○○部分、第三項、第五項對於毅馥企業有限公司部分、第六
項對於昱同商行有限公司部分，得假執行。
原告其餘假執行之聲請駁回。
    事實及理由
一、本件被告乙○○經合法通知，未於言詞辯論期日到場，核無
    民事訴訟法第386條所列各款情形，爰依原告之聲請，由其
    一造辯論而為判決。
二、原告起訴主張：
（一）被告乙○○自民國93年間起，向原告借款新台幣（下同）
      1,850,000元，由被告乙○○交付如附表一所示之支票4紙
      ，作為清償之擔保，詎被告乙○○於如附表一所示之到期
      日均未清償，如附表一所示支票經提示亦不獲付款。
（二）關於93年1月10日召集之互助會（下稱甲會）：
    1.被告乙○○、丙○○、丁○○參加原告於93年1月10日召
      集之互助會，合會期間至95年7月10日止，會員29人，每
      會每月應繳50,000元，被告丁○○於第二次會期 (即93年
      2月10日) 標得此會，惟僅支付原告3次會款，尚欠26次會
      款計1,300,000元。
    2.被告丙○○於第四次標會時 (即93年4月10日)標得此會，
      其後僅支付1次會款，尚欠26次會款計1,300,000元。
    3.另被告乙○○為擔保被告丁○○、丙○○上開甲會會款之
      給付，曾交付如附表二所示之支票26紙，詎屆期提示均未
      獲清償。
（三）關於92年4月25日召集之互助會（下稱乙會）：
    1.被告乙○○以乙○○、莊新怡之名義參加原告於92年4月
      25日召集之互助會，合會期間至93年9月25日止，會員33
      人，每會每月應繳10,000元，被告乙○○就其中：
      (1)以乙○○名義參加部分：於得標後須付會首33次會款，
        僅給付24次，尚欠9次會款計90,000元未支付。
      (2)以莊新怡名義參加部分：於得標後須付會首31次會款，
        僅給付22次，尚欠9次會款計90,000元未支付。
    2.綜上，被告乙○○關於乙會尚欠原告180,000元未給付。
（四）關於原告於91年8月10日召集之互助會（下稱丙會）：
    1.原告於91年8月10日召集互助會，合會期間至93年10月10
      日止，會員27人，每會每月應繳50,000元，被告乙○○於
      92年9月10日借原告名義標會，雙方約定被告乙○○應繳
      納92年10月10日起至93年10月10日止共13次會期之會款，
      詎被告乙○○僅支付8次，尚欠5次會款計250,000元。
    2.被告乙○○為擔保丙會借款之清償，曾交付如附表三所示
      之支票予原告，詎屆期提示亦不獲付款。
（五）聲明：
    1.被告乙○○應給付原告2,280,000元，其中被告丁○○與
      被告乙○○應連帶給付原告300,000元；被告昱同商行有
      限公司與被告乙○○應連帶給付原告500,000元；被告毅
      馥企業有限公司與被告乙○○應連帶給付原告1,250,000
      元，及各自原告於96年6月20日提出之準備書狀繕本送達
      翌日起至清償日止，按年息百分之五計算之利息。
    2.被告丁○○應給付原告1,300,000元，其中被告乙○○與
      被告丁○○應連帶給付原告1,300,000元，及各自原告於
      96年6月20日提出之準備書狀繕本送達翌日起至清償日止
      ，按年息百分之五計算之利息。
    3.被告丙○○應給付原告1,300,000元，其中被告丁○○與
      被告丙○○應連帶給付原告1,300,000元；被告乙○○與
      被告丙○○應連帶給付原告1,300,000元，及各自原告於
      96年6月20日提出之準備書狀繕本送達翌日起至清償日止
      ，按年息百分之五計算之利息。
    4.願供擔保，請准宣告假執行。
三、被告乙○○未於言詞辯論期日到場，亦未提出書狀作何聲明
    或陳述。
四、被告丁○○則以：伊並不認識原告，不曾向原告借款，原告
    所持有伊簽發之支票，係伊透過被告乙○○參加原告的會，
    乙○○說標會必須先開票，且必須開相當會款一倍金額的票
    等語，資為抗辯，並聲明：駁回原告之訴。
五、被告丙○○辯稱：伊和原告並不認識，未參加原告為會首之
    互助會，也未標會；伊提供土地設定抵押權給原告，係幫助
    伊姊姊乙○○的忙，伊從未向原告借款，所以設定抵押權的
    債務人是乙○○，並非被告丙○○等語，並聲明：駁回原告
    之訴。
六、被告乙○○未於言詞辯論期日到場，亦未提出書狀作何聲明
    或陳述。
七、本件經依民事訴訟法第270條之1第1項第3款規定，整理並協
    議兩造不爭執事項暨簡化爭點為：
（一）兩造不爭執事項：
      1.原告持有如附表一、二、三所示之支票。
      2.被告丁○○有參加原告於93年1月10日召集之互助會，
        合會期間至95年7月10日止，會員29人，每會每月應繳
        50,000元，被告丁○○於第二次會期 (即93年2月10日)
        標得此會，惟僅支付原告3次會款，尚欠26次會款計
        1,300,000元，並為支付該會款，曾簽發如附表二所示
        之支票26紙，由被告乙○○背書後交付原告。
（二）兩造爭執事項：
      1.被告丙○○是否有參加原告所召集自93年1 月10日至95
        年7 月10日之合會？
      2.被告丁○○簽發如附表二所示之支票，其中相當於票面
        金額一半部分是否為擔保被告丙○○上開會款之給付？
      3.原告有無借1,850,000元予被告乙○○？
八、玆就兩造爭點，一一論述如後：
（一）關於被告丙○○是否有參加原告所召集自93年1月10日至
      95年7 月10日之合會部分：
      1.按當事人主張有利於己之事實者，就其事實有舉證之責
        任，民事訴訟法第277條前段定有明文。次按請求履行
        債務之訴，除被告自認原告所主張債權發生原因之事實
        外，應先由原告就其主張此項事實，負舉證之責任，必
        須證明其為真實後，被告於其抗辯事實，始應負證明之
        責任，此為舉證責任分擔之原則（最高法院43年台上字
        第377號判例意旨參照）。又按民事訴訟如係由原告主
        張權利者，應先由原告負舉證之責，若原告先不能舉證
        ，以證實自己主張之事實為真實，則被告就其抗辯事實
        即令不能舉證，或其所舉證據尚有疵累，亦應駁回原告
        之請求（最高法院17年上字第917號判例意旨參照）。
      2.本件原告主張：被告丙○○有參加其所召集之系爭甲會
        部分一節，固據提出互助會單1紙、抵押權設定契約書、
        他項權利證明書各1份為證，惟為被告丙○○所否認，
        則依前揭說明，原告自應就被告丙○○有參加其所召集
        之合會即系爭甲會部分負舉證責任。經查：
        (1)原告所提出之互助會單上固有記載被告丙○○之姓名
          ，惟該互助會單為原告所製作，復為被告丙○○所否
          認，原告又不諱言其會錢係交給被告乙○○，而非被
          告丙○○，則原告對於有交付會款予被告丙○○之事
          實，亦屬不能證明，難認其已就被告丙○○有參加系
          爭甲會之事實，盡舉證責任。
        (2)另觀原告提出之被告丙○○所有坐落台南縣官田鄉○○○段524地號土地之抵押權設定契約書上，訂立契
          約人欄中之「債務人」係被告乙○○，而非被告莊秀
          琴，被告丙○○登記名義為「義務人」，衡情因係抵
          押物所有人之故，據此，亦難認被告丙○○對原告有
          何債務存在，原告據此主張：被告丙○○有參加其所
          召集之上開甲會，並積欠會款達1,300,000元云云，
          即不足採。
（二）關於被告丁○○簽發如附表二所示之支票，其中相當於票
      面金額一半部分是否為擔保被告丙○○上開會款之給付部
      分：
      1.按稱保證者，謂當事人約定，一方於他方之債務人不履
        行債務時，由其代負履行責任之契約，為民法第739條
        所明定。故保證債務乃從債務，以主債務之存在為前提
        。如主債務尚未發生，則保證債務即無由獨立存在（最
        高法院83年度台上字第2143號判決意旨參照）。 按支
        票為無因證券，票據債務人不得以自己與發票人或執票
        人前手間所存在之抗辯事由，對抗執票人。然發票人非
        不得以自己與執票人間所存之抗辯事由對抗執票人，此
        觀票據法第13條上段之反面解釋自明（最高法院91年度
        台簡上字第27號判決意旨參照）。
      2.本件原告主張：被告丁○○簽發如附表二所示之支票，
        其中相當於票面金額一半部分係為給付被告丁○○參加
        其所召集甲會之會款，餘一半金額則是擔保被告丙○○
        積欠原告所召集甲會會款之給付云云，為被告丁○○所
        否認，並辯稱：其參加原告召集之甲互助會，每月應繳
        會款為50,000元，伊簽發如附表二所示支票，每張票面
        額為100,000元，係因被告乙○○稱會首要求要簽發相
        當於伊標得會款金額一倍之支票等語。而查本件原告並
        未舉證證明被告丙○○有參加原告所召集之甲會，已如
        前述，則原告主張被告丁○○簽發支票擬擔保之被告丙○○之會款主債務已不存在，依前揭說明，被告丁○○
        對原告自無負擔保責任之可言。故原告主張被告丁○○
        簽發如附表二所示之支票，其中相當於票面金額一半部
        分係為擔保被告丙○○上開會款之給付云云，應不足採
        。
（三）關於原告有無借1,850,000元予被告乙○○部分：
      1.本件原告主張：被告乙○○自93年間起陸續向其借款
        1,850,000元等語，業據提出上有「乙○○」簽名之結
        算單2紙、抵押權設定契約書1份為證，並經核閱本院向
        合作金庫商業銀行南興分行調取被告乙○○於該行開戶
        時於印鑑卡上署名之字跡，與原告提出之結算書筆跡相
        合，另據證人林柏義到場證稱：渠有看到乙○○向原告
        借錢，原告都是以現金直接拿給乙○○，因為原告是以
        前渠公司的職員，都是以渠公司作為標會場所，乙○○
        在開標後向原告借款，原告有現金就會拿給乙○○，乙○○在公司出入一年多，大概每個月標會時出現在公司
        ，有時借錢，有時標會，借錢次數渠無法確定等語（見
        本院96年9月17日言詞辯論筆錄），綜上，足證原告主
        張被告乙○○自93年間起即陸續向其借款一節，堪予採
        信。
      2.復參原告提出之抵押權設定契約書，登記債務人係被告
        乙○○，擔保權利總金額為3,000,000元，亦高於原告
        主張被告乙○○積欠之金額，據此，是原告主張：被告
        乙○○自93年間有向其借款，目前尚欠1,850,000元等
        語，應堪採信。
九、按借用人應於約定期限內，返還與借用物種類、品質、數量
    相同之物；遲延之債務，以支付金錢為標的者，債權人得請
    求依法定利率計算之遲延利息，民法第478條、第233條第1
    項分別定有明文。次按發票人應照支票文義擔保支票之支付
    ；支票到期不獲付款時，執票人於行使或保全支票上權利之
    行為後，對於背書人、發票人及其他債務人得行使追索權；
    發票人、背書人及其他票據債務人，對於執票人連帶負責；
    執票人向支票債務人行使追索權時，得請求自為付款提示日
    起之利息，如無約定利率者，依年利六釐計算，分別於票據
    法第5條第1項、第144條準用第85條第1項、第96條第1項、
    126條、第133條定有明文。另支票之執票人，應於左列期限
    內為付款之提示：一發票地與付款地在同一省（市）區內者
    ，發票日後七日內。二發票地與付款地在不同一省（市）區
    內者，發票日後十五日內。三發票地在國外，付款地在國內
    者，發票日後二個月內。執票人於第130條所定提示期限內
    為付款之提示而被拒絕時，對於前手得行使追索權。但應於
    拒絕付款日或其後五日內，請求作成拒絕證書。執票人不於
    第130條所定期限內為付款之提示，或不於拒絕付款日或其
    後五日內請求作成拒絕證書，對於發票人以外之前手，喪失
    追索權，票據法第130條、第131條第1項、第132條復分別定
    有明文。本件依原告主張，分列其請求如后：
（一）關於被告乙○○向原告借款1,850,000元，及附表一所示
      之支票部分：
      原告主張被告乙○○持如附表一所示支票向其借款，為到
      場被告丁○○所不爭執，而被告乙○○尚積欠原
      告1,850,000元一節，復經原告提出抵押權設定契約書、
      結算單、如附表一所示支票及退票理由單為證，並經證人
      林柏義證述屬實，已如前述，則原告基於借貸契約請求被
      告乙○○給付借款1,850,000元，並基於票據關係請求被
      告昱同商行有限公司、毅馥企業有限公司、丁○○各給付
      300,000、1,250,000、300,000元，即屬有據。且被告乙○○交付如附表一所示支票用供清償，該等支票屆期提示
      不獲付款，被告乙○○對原告所負之清償借款債務仍屬存
      在，是被告乙○○所負之清償借款債務，與被告昱同商行
      有限公司、毅馥企業有限公司、丁○○所負之清償票款債
      務，為不真正連帶債務，於任一被告清償範圍內，他被告
      同免責任，併予指明。
（二）關於甲會部分：
      1.關於請求被告丁○○給付會款部分：
        原告主張被告丁○○參加其所召集之甲互助會，尚積欠
        會款1,300,000元，被告丁○○並簽發如附表二所示之
        支票，經被告乙○○背書後，用以清償被告丁○○積欠
        之1,300,000元會款等語，業據提出會單、支票及退票
        理由單為證，並為被告丁○○所不爭執，堪信為真實。
        則原告依據合會關係，請求被告丁○○給付會款
        1,300,000元，為有理由。
      2.關於請求被告丁○○與被告乙○○、丙○○連帶給付部
        分：
        原告主張被告丙○○亦參加其所召集之甲互助會，及
          被告丁○○簽發如附表二所示支票，其中相當於票面
          額一半之票款部分，係擔保被告丙○○會款給付部分
          云云，均不足採，已如前述，故原告基於合會關係及
          票據關係請求被告丙○○與被告丁○○就相當於附表
          二所示支票票面額一半之範圍內，負連帶清償責任，
          即屬無據。
        次觀如附表二所示支票，其發票地在台南縣麻豆鎮○○路55巷2號，付款地在台南市○○路280號，則依前
          揭說明，原告至遲需於支票發期日後15日為付款之提
          示，然關於如附表二所示支票，原告卻未於發票日後
          15日內為付款之提示，依前揭說明，被告對於背書人
          ，即被告乙○○即喪失追索權，其基於票據關係，請
          求被告乙○○與被告丁○○就如附表二所示支票連帶
          負清償責任云云，於法不合。
（三）關於乙會部分：
      原告主張被告乙○○以乙○○、莊新怡之名義參加原告召
      集之互助會，被告乙○○尚積欠會款180,000元部分，業
      據提出會單一紙為證，被告乙○○經合法通知則未到場，
      復未提出任何證據資料供參酌，就調查證據結果，堪信原
      告此部分主張為真實，故原告基於合會關係請求被告乙○○給付會款180,000元，即屬有據。
（四）關於丙會部分：
      原告主張被告乙○○參加其所召集之丙互助會，尚積欠會
      款計250,000元，被告乙○○為擔保丙會借款之清償，曾
      交付如附表三所示之支票予原告，詎屆期提示亦不獲付款
      等情，業據提出會單、支票及退票理由單為證，並為被告
      昱同商行有限公司之負責人丁○○所不爭執，則原告基於
      合會關係、票據關係各請求被告乙○○、昱同商行有限公
      司各給付原告250,000元，為有理由。且被告乙○○交付
      如附表三所示支票用供清償，該等支票屆期提示不獲付款
      ，被告乙○○對原告所負之清償會款債務仍屬存在，是被
      告乙○○所負之清償借款債務，與被告昱同商行有限公司
      所負之清償票款債務，為不真正連帶債務，於任一被告清
      償範圍內，他被告同免責任，併予指明。
十、綜上所述，原告基於借貸關係、合會關係及票據關係，請求
    (一)被告昱同商行有限公司與被告乙○○連帶給付原告
    300,000元（即附表一編號1部分）；(二)被告丁○○與被告乙○○連帶給付原告300,000元（即附表一編號4部分）。(三)被
    告丁○○給付原告1,300,000元（即甲會會款部分）。(四)被
    告乙○○給付原告180,000元（即乙會會款部分）。(五)被告
    毅馥企業有限公司與被告乙○○應各給付原告1,250,000元
    ，且其中一被告為給付時，於其給付範圍內他被告免給付之
    義務（被告乙○○係借款關係，被告毅馥企業有限公司係如
    附表一編號2、3之票據關係）。(六)被告昱同商行有限公司與
    被告乙○○各給付原告250,000元，且其中一被告為給付時
    ，於其給付範圍內他被告免給付之義務（被告乙○○係會款
    關係，被告昱同商行有限公司係如附表三支票之票據關係）
    ，以上請求並自原告準備書(四)狀繕本送達翌日（分別為被告
    丁○○、昱同商行有限公司96年7月10日；被告乙○○、毅
    馥企業有限公司96年8月6日）起至清償日止，按年息百分之
    5計算之利息，均有理由，應予准許；原告逾此範圍之請求
    ，則無理由，應予駁回。
七、原告陳明願供擔保請為宣告假執行，經核其對於被告乙○○
    勝訴部分並無不合，爰酌定相當之擔保金額併准許之。另其
    基於票據關係對於被告丁○○、昱同商行有限公司、毅馥企
    業有限公司部分，則依民事訴訟法第389條第1項第3款規定
    ，依職權宣告假執行；至原告敗訴部分，假執行之聲請，亦
    失所附麗，應併予駁回。
八、本件訴訟費用確定為50,312元 (即裁判費49,312元、公示送
    達登報費1,000元)，由兩造依如附表四所示分擔之。
九、本件事證已明，兩造其餘攻擊防禦方法，於判決結果無影響
    ，故不一一論列，附此敘明。
十、據上論結，本件原告之訴為一部有理由，一部無理由，依民
    事訴訟法第385條第1項前段、第85條第2項、第389條第1項
    第3款、第390條第2項，判決如主文。
中    華    民    國    97    年    2    月    12    日
                  民事第一庭    法  官  李杭倫
以上正本係照原本作成
如對本判決上訴，須於判決送達後20日內向本院提出上訴狀
中    華    民    國    97    年    2    月    12    日
                                書記官  蔡曉
附表一：
  ┌───┬───┬────┬──────┬─────┬───────┬────┐
  │發票人│背書人│發票日  │票面金額    │支票號碼  │付款人        │ 提示日 │
  ├───┼───┼────┼──────┼─────┼───────┼────┤
  │昱同商│乙○○│93年6月 │300,000元   │B0000000  │台南區中小企業│93年11月│
  │行有限│      │23日    │            │          │銀行開元分行  │26日    │
  │公司  │      │        │            │          │              │        │
  ├───┼───┼────┼──────┼─────┼───────┼────┤
  │毅馥企│      │93年12月│600,000元   │CS0000000 │合作金庫銀行南│94年4月 │
  │業有限│      │31日    │            │          │興分行        │26日    │
  │公司  │      │        │            │          │              │        │
  ├───┼───┼────┼──────┼─────┼───────┼────┤
  │毅馥企│      │93年12  │650,000元   │CS0000000 │合作金庫銀行南│94年4月 │
  │業有限│      │月31日  │            │          │興分行        │26日    │
  │公司  │      │        │            │          │              │        │
  ├───┼───┼────┼──────┼─────┼───────┼────┤
  │丁○○│乙○○│93年6月 │300,000元   │BA0000000 │台南區中小企業│93年6月 │
  │      │      │13日    │            │          │銀行開元分行  │14日    │
  └───┴───┴────┴──────┴─────┴───────┴────┘
附表二：
  ┌───┬───┬────┬──────┬─────┬───────┬────┐
  │發票人│背書人│發票日  │票面金額    │支票號碼  │付款人        │ 提示日 │
  ├───┼───┼────┼──────┼─────┼───────┼────┤
  │丁○○│乙○○│93年6月 │100,000元   │BA0000000 │台南區中小企業│93年6月 │
  │      │      │10日    │            │          │銀行開元分行  │10日    │
  ├───┼───┼────┼──────┼─────┼───────┼────┤
  │丁○○│乙○○│93年7月 │100,000元   │BA0000000 │台南區中小企業│93年11月│
  │      │      │10日    │            │          │銀行開元分行  │26日    │
  ├───┼───┼────┼──────┼─────┼───────┼────┤
  │丁○○│乙○○│93年8月 │100,000元   │BA0000000 │台南區中小企業│93年11月│
  │      │      │10日    │            │          │銀行開元分行  │26日    │
  ├───┼───┼────┼──────┼─────┼───────┼────┤
  │丁○○│乙○○│93年9月 │100,000元   │BA0000000 │台南區中小企業│93年11月│
  │      │      │10日    │            │          │銀行開元分行  │26日    │
  ├───┼───┼────┼──────┼─────┼───────┼────┤
  │丁○○│乙○○│93年10月│100,000元   │BA0000000 │台南區中小企業│93年11月│
  │      │      │10日    │            │          │銀行開元分行  │26日    │
  ├───┼───┼────┼──────┼─────┼───────┼────┤
  │丁○○│乙○○│93年11月│100,000元   │BA0000000 │台南區中小企業│93年11月│
  │      │      │10日    │            │          │銀行開元分行  │26日    │
  ├───┼───┼────┼──────┼─────┼───────┼────┤
  │丁○○│乙○○│93年12月│100,000元   │BA0000000 │台南區中小企業│        │
  │      │      │10日    │            │          │銀行開元分行  │        │
  ├───┼───┼────┼──────┼─────┼───────┼────┤
  │丁○○│乙○○│94年1月 │100,000元   │BA0000000 │台南區中小企業│        │
  │      │      │10日    │            │          │銀行開元分行  │        │
  ├───┼───┼────┼──────┼─────┼───────┼────┤
  │丁○○│乙○○│94年2月 │100,000元   │BA0000000 │台南區中小企業│        │
  │      │      │10日    │            │          │銀行開元分行  │        │
  ├───┼───┼────┼──────┼─────┼───────┼────┤
  │丁○○│乙○○│94年3月 │100,000元   │BA0000000 │台南區中小企業│        │
  │      │      │10日    │            │          │銀行開元分行  │        │
  ├───┼───┼────┼──────┼─────┼───────┼────┤
  │丁○○│乙○○│94年4月 │100,000元   │BA0000000 │台南區中小企業│        │
  │      │      │10日    │            │          │銀行開元分行  │        │
  ├───┼───┼────┼──────┼─────┼───────┼────┤
  │丁○○│乙○○│94年5月 │100,000元   │BA0000000 │台南區中小企業│        │
  │      │      │10日    │            │          │銀行開元分行  │        │
  ├───┼───┼────┼──────┼─────┼───────┼────┤
  │丁○○│乙○○│94年6月 │100,000元   │BA0000000 │台南區中小企業│        │
  │      │      │10日    │            │          │銀行開元分行  │        │
  ├───┼───┼────┼──────┼─────┼───────┼────┤
  │丁○○│乙○○│94年7月 │100,000元   │BA0000000 │台南區中小企業│        │
  │      │      │10日    │            │          │銀行開元分行  │        │
  ├───┼───┼────┼──────┼─────┼───────┼────┤
  │丁○○│乙○○│94年8月 │100,000元   │BA0000000 │台南區中小企業│        │
  │      │      │10日    │            │          │銀行開元分行  │        │
  ├───┼───┼────┼──────┼─────┼───────┼────┤
  │丁○○│乙○○│94年9月 │100,000元   │BA0000000 │台南區中小企業│        │
  │      │      │10日    │            │          │銀行開元分行  │        │
  ├───┼───┼────┼──────┼─────┼───────┼────┤
  │丁○○│乙○○│94年10月│100,000元   │BA0000000 │台南區中小企業│        │
  │      │      │10日    │            │          │銀行開元分行  │        │
  ├───┼───┼────┼──────┼─────┼───────┼────┤
  │丁○○│乙○○│94年11月│100,000元   │BA0000000 │台南區中小企業│        │
  │      │      │10日    │            │          │銀行開元分行  │        │
  ├───┼───┼────┼──────┼─────┼───────┼────┤
  │丁○○│乙○○│94年12月│100,000元   │BA0000000 │台南區中小企業│        │
  │      │      │10日    │            │          │銀行開元分行  │        │
  ├───┼───┼────┼──────┼─────┼───────┼────┤
  │丁○○│乙○○│95年1月 │100,000元   │BA0000000 │台南區中小企業│        │
  │      │      │10日    │            │          │銀行開元分行  │        │
  ├───┼───┼────┼──────┼─────┼───────┼────┤
  │丁○○│乙○○│95年2月 │100,000元   │BA0000000 │台南區中小企業│        │
  │      │      │10日    │            │          │銀行開元分行  │        │
  ├───┼───┼────┼──────┼─────┼───────┼────┤
  │丁○○│乙○○│95年3月 │100,000元   │BA0000000 │台南區中小企業│        │
  │      │      │10日    │            │          │銀行開元分行  │        │
  ├───┼───┼────┼──────┼─────┼───────┼────┤
  │丁○○│乙○○│95年4月 │100,000元   │BA0000000 │台南區中小企業│        │
  │      │      │10日    │            │          │銀行開元分行  │        │
  ├───┼───┼────┼──────┼─────┼───────┼────┤
  │丁○○│乙○○│95年5月 │100,000元   │BA0000000 │台南區中小企業│        │
  │      │      │10日    │            │          │銀行開元分行  │        │
  ├───┼───┼────┼──────┼─────┼───────┼────┤
  │丁○○│乙○○│95年6月 │100,000元   │BA0000000 │台南區中小企業│        │
  │      │      │10日    │            │          │銀行開元分行  │        │
  ├───┼───┼────┼──────┼─────┼───────┼────┤
  │丁○○│乙○○│95年7月 │100,000元   │BA0000000 │台南區中小企業│        │
  │      │      │10日    │            │          │銀行開元分行  │        │
  └───┴───┴────┴──────┴─────┴───────┴────┘
附表三：
  ┌───┬───┬────┬──────┬─────┬───────┬────┐
  │發票人│背書人│發票日  │票面金額    │支票號碼  │付款人        │ 提示日 │
  ├───┼───┼────┼──────┼─────┼───────┼────┤
  │昱同商│      │93年6月 │50,000元    │AL563346  │萬通商業銀行東│93年6 月│
  │行有限│      │12日    │            │          │台南分行      │14日    │
  │公司  │      │        │            │          │              │        │
  ├───┼───┼────┼──────┼─────┼───────┼────┤
  │昱同商│      │93年7月 │50,000元    │AL563347  │萬通商業銀行東│93年11月│
  │行有限│      │12 日   │            │          │台南分行      │26日    │
  │公司  │      │        │            │          │              │        │
  ├───┼───┼────┼──────┼─────┼───────┼────┤
  │昱同商│      │93年8月 │50,000元    │AL563348  │萬通商業銀行東│93年11月│
  │行有限│      │12日    │            │          │台南分行      │26日    │
  │公司  │      │        │            │          │              │        │
  ├───┼───┼────┼──────┼─────┼───────┼────┤
  │昱同商│      │93年9月 │50,000元    │AL563349  │萬通商業銀行東│93年11月│
  │行有限│      │12日    │            │          │台南分行      │26日    │
  │公司  │      │        │            │          │              │        │
  ├───┼───┼────┼──────┼─────┼───────┼────┤
  │昱同商│      │93年10月│50,000元    │AL563350  │萬通商業銀行東│93年11月│
  │行有限│      │12 日   │            │          │台南分行      │26日    │
  │公司  │      │        │            │          │              │        │
  └───┴───┴────┴──────┴─────┴───────┴────┘
附表四：
┌───┬────────┬───────────────┐
│  編號│  金額（新台幣  │負擔情形                      │
├───┼────────┼───────────────┤
│  一  │  3,093元       │由被告昱同商行有限公司與      │
│      │                │被告乙○○連帶負擔            │
├───┼────────┼───────────────┤
│  二  │  3,093元       │由被告丁○○與被告乙○○連帶負│
│      │                │擔                            │
├───┼────────┼───────────────┤
│  三  │  13,403元      │由被告丁○○負擔              │
├───┼────────┼───────────────┤
│  四  │  1,856元       │由被告乙○○負擔              │
├───┼────────┼───────────────┤
│  五  │  12,887元      │由被告毅馥企業有限公司與被告莊│
│      │                │秀珍連帶負擔                  │
├───┼────────┼───────────────┤
│  六  │  2,577元       │由被告昱同商行有限公司與被告莊│
│      │                │秀珍連帶負擔                  │
├───┼────────┼───────────────┤
│  七  │  13,403元      │由原告負擔                    │
└───┴────────┴───────────────┘


司法院資訊處製作；財團法人民間司法改革基金會備份。
